【裁判字號】    98,交易,698
【裁判日期】    981230
【裁判案由】    過失傷害
【裁判全文】
臺灣臺中地方法院刑事判決             98年度交易字第698號
公  訴  人  臺灣臺中地方法院檢察署檢察官
被      告  乙○○
上列被告因過失傷害案件，經檢察官聲請簡易判決處刑（九十八
度偵字第一六一二五號），本院臺中簡易庭認不得以簡易判決處
刑，移由刑事庭依通常程序審理（九十八年度中簡字第一七四三
號），本院判決如下：
    主    文
乙○○因過失傷害人，處拘役伍拾日，如易科罰金，以新臺幣壹
仟元折算壹日。
    事    實
一、乙○○（領有普通小型車駕駛執照）於民國九十八年二月二
    十日下午二時五十五分許，駕駛車牌號碼Ｆ六─七七一六號
    自小客車欲前往拜拜之途中，沿臺中市北屯區○○○路往熱
    河路方向直行，於行經該路段與崇德路口前停等紅燈之際，
    本應注意後車與前車之間應保持隨時可以煞停之安全距離，
    並應注意車前狀況，隨時採取必要安全措施，而依當時天候
    晴、日間有自然光線、路面舖設柏油、乾燥、無缺陷、無障
    礙物、視距良好等一切情形，並無不能注意之情事，竟疏未
    注意前方尚有由已成年之丙○○騎乘之車牌號碼Ｇ六Ｍ─三
    三五號普通重型機車同向在前停候紅燈之情狀，於燈號由紅
    燈甫轉換為綠燈之際即貿然前行，致不慎自後追撞前開丙○
    ○騎駛之機車，使丙○○騎乘之前開機車倒地，丙○○並因
    此受有左膝前十字韌帶破裂之傷害。乙○○肇事後，於有偵
    查犯罪職權之機關或個人發覺其犯罪前，自動向前往現場處
    理本件車禍之員警坦承肇事而自首，且主動接受裁判。
二、案經丙○○訴由臺中市警察局第五分局報請臺灣臺中地方法
    院檢察署檢察官偵查後聲請簡易判決處刑，由本院改依通常
    程序審理。
    理    由
一、按「除簡式審判程序、簡易程序及第三百七十六條第一款、
    第二款所列之罪之案件外，第一審應行合議審判。」，刑事
    訴訟法第二百八十四條之一定有明文；本件被告乙○○所犯
    係屬刑事訴訟法第三百七十六條第一款所列之罪，爰依法行
    獨任審判。又本件有關以下所引用被告以外之人於審判外之
    言詞或書面陳述，而不符合刑事訴訟法第一百五十九條之一
    至第一百五十九條之四之規定者，業經公訴人及被告於本院
    審理時明示同意作為證據，且均經本院於審理時當庭直接提
    示而為合法之調查，公訴人、被告均未於言詞辯論終結前聲
    明異議，本院審酌前開證據作成或取得之狀況，並無非法或
    不當取證之情事，且亦無顯不可信之情況，故認為適當而均
    得以作為證據，是前開證據依刑事訴訟法第一百五十九條之
    五之規定，均具有證據能力，先予敘明。
二、訊據被告乙○○對於上揭事實坦承不諱，經查：（一）告訴
    人丙○○因本件車禍受有左膝前十字韌帶破裂之傷害一節，
    已據證人即告訴人丙○○於警詢時證述明確，並有中國醫藥
    大學附設醫院診斷證明書一件在卷可稽。（二）復按行駛中
    之後車與前車之間，應保持隨時可以煞停之距離，並應注意
    車前狀況，隨時採取必要安全措施，道路交通安全規則第九
    十四條第一項、第三項分別定有明文。被告駕駛自小客車自
    應注意遵守上開規定，而依當時天候晴、日間有自然光線、
    路面舖設柏油、乾燥、無缺陷、無障礙物、視距良好等一切
    情狀【有道路交通事故調查報告表（一）、（二）各一件在
    可考】，並無不能注意之情事，竟疏未注意適有告訴人丙○
    ○騎乘之車牌號碼Ｇ六Ｍ─三三五號普通重型機車同向在前
    停候紅燈之情狀，於燈號由紅燈甫轉換為綠燈之際即貿然前
    行，致不慎自後追撞前開告訴人丙○○騎駛之機車，使告訴
    人丙○○因此受有前揭傷害，被告自應負過失責任，且其過
    失行為與告訴人丙○○所受上揭傷害之間，具有相當因果關
    係；至告訴人丙○○騎乘機車在前，具有絕對優先路權，告
    訴人丙○○自無肇事因素。本件經本院送請臺灣省臺中市區
    車輛行車事故鑑定委員會鑑定之結果，亦同認：被告駕駛自
    小客車未保持安全距離、未注意車前狀況追撞前行車，為肇
    事原因；告訴人丙○○駕駛重機車無肇事因素等情，有該會
    出具之鑑定意見書一份在卷可考。（三）此外，復有道路交
    通事故現場圖、臺中市○○○道路交通事故肇事人自首情形
    紀錄表、證號查詢汽車駕駛人各一份及照片十二幀在卷可佐
    ，本件事證明確，被告前開過失犯行洵堪認定。
三、核被告所為，係犯刑法第二百八十四條第一項前段之普通過
    失傷害罪。又被告肇事後，於有偵查犯罪職權之機關或個人
    發覺其犯罪前，自動向前往現場處理本件車禍之員警坦承肇
    事而自首，且主動接受裁判等情，有上開臺中市○○○道路
    交通事故肇事人自首情形紀錄表一件在卷可考，爰依刑法第
    六十二條前段之規定減輕其刑。爰審酌被告之過失程度、因
    上開過失導致告訴人丙○○受傷之傷勢及被告犯罪後雖坦承
    犯行，然尚未就民事賠償部分與告訴人丙○○達成和解之犯
    罪後態度等一切情狀，量處如主文所示之刑，並諭知易科罰
    金之折算標準，以示懲儆。
據上論斷，應依刑事訴訟法第四百五十二條、第二百九十九條第
一項前段，刑法第二百八十四條第一項前段、第六十二條前段、
第四十一條第一項前段，刑法施行法第一條之一第一項、第二項
前段，判決如主文。
本案經檢察官甲○○到庭執行職務
中    華    民    國    98    年    12    月    30    日
                      交通法庭  法  官  李雅俐
以上正本證明與原本無異。
如不服本判決應於收受判決後10日內向本院提出上訴書狀，並應
敘述具體理由；其未敘述上訴理由者，應於上訴期間屆滿後20日
內向本院補提理由書（均須按他造當事人之人數附繕本）「切勿
逕送上級法院」。
                                書記官  莊金屏
中    華    民    國    98    年    12    月    30    日
附錄論罪科刑法條：
刑法第二百八十四條第一項：
因過失傷害人者，處六月以下有期徒刑、拘役或五百元以下罰金
，致重傷者，處一年以下有期徒刑、拘役或五百元以下罰金。

司法院資訊處製作；財團法人民間司法改革基金會備份。
